臺灣花蓮地方法院刑事判決　　　　　　　　　　　　　　九十年度訴字第一三四號
　　公　訴　人　臺灣花蓮地方法院檢察署檢察官
　　被　　　告　丙○○
　　選任辯護人　簡燦賢
右列被告因傷害致死案件，經檢察官提起公訴（九十年度偵字第一一六０號），本院
判決如左：
    主  文
丙○○傷害人之身體，因而致人於死，處有期徒刑參年捌月。
    事  實
一、丙○○係位於花蓮縣光復鄉之台灣糖業股份有限公司花蓮光復糖廠分乾室副領班
    ，與乙○○為同事關係，於民國九十年三月二十九日零時許，在花蓮光復糖廠之
    分乾室內，丙○○因認乙○○未把份內工作完成，留給其接班時處理，遂與乙○○發生口角爭執，乙○○並出手毆打丙○○腹部後轉身跑開，丙○○心生不滿，
    從後追逐乙○○，並基於傷害之犯意，以右手推乙○○之背部，致其跌倒，頭部
    因而撞及鐵製階梯，經送醫急救後，仍於同年四月三日凌晨二時十二分許，因外
    傷性第一、二頸椎斷裂合併頸脊髓受傷及頭部外傷，導致顱內出血而不治死亡。
二、案經乙○○之夫丁○○訴由花蓮縣警察局鳳林分局報告台灣花蓮地方法院檢察署
    檢察官偵查起訴。
    理  由
一、訊據被告丙○○矢口否認右揭傷害犯行，辯稱：其只是與乙○○發生追逐，並未
    用手推她背部云云。經查，證人甲○○於警訊中證稱：其與乙○○同一班（Ｂ班
    ），丙○○因看到糖箱內還有糖膏留下，認為為何留給Ｃ班作，但因機械聲音很
    大聲，故其不清楚乙○○與丙○○在談什麼，突然間乙○○大叫一聲就跑，而丙○○在後追，其看到丙○○伸手推倒乙○○，乙○○跌倒時撞及二樓樓梯第二個
    階梯，而頭部受傷流血；案發當天晚上，其聽不清楚乙○○與丙○○在談什麼，
    突然間聽到乙○○驚叫啊的一聲，其便看到乙○○在前面跑，丙○○在後面追，
    後來在靠近樓梯時，丙○○用右手推乙○○的後背，乙○○因此跌倒，撞到樓梯
    的第二個階梯；於本院訊問時復稱：當時其看到被告用右手很用力推死者（指乙○○），當時被告推的動作很大等語。是以，證人前後所述均相一致。而被告於
    警訊中亦自承：因乙○○的工作延至其這一班，其負責接班後的工作，所以發現
    乙○○工作沒有做完，就與乙○○發生工作上的爭執，她便說她是承包商僱請的
    工人，其管不著她，然後她便用拳頭打其腹部轉身就跑，所以其就去追乙○○等
    語，被告所言與證人所述兩人發生爭執及追逐等情均相符合，足徵證人甲○○所
    述，應堪採信。至辯護人辯護稱：被告追逐陳英玉係意在溝通，而非傷害，乙○○在地板微濕情形下，可能自行滑倒撞擊受傷云云。惟被告於警訊中業已供稱：
    因工作上關係與乙○○發生爭吵，乙○○並毆打其腹部後跑開，其乃從後追逐乙○○等情，已如前述，足見被告係因遭毆打，心生不滿，而從後追逐乙○○，並
    非意在與乙○○溝通，況乙○○係遭被告推其背後而跌倒之事實，亦據證人甲○○證述綦詳，是辯護人所辯，顯不可採。又被害人乙○○經送醫急救後，於九十
    年四月三日凌晨二時十二分許，因外傷性第一、二頸椎斷裂合併頸脊髓受傷及頭
    部外傷，導致顱內出血而不治死亡等情，業經檢察官督同法醫師相驗屬實，並有
    勘驗筆錄、相驗屍體證明書、驗斷書及診斷證明書各一份在卷可參。按被告推倒
    被害人乙○○之地點係在鐵製樓梯處附近，有現場照片六張附卷可參，則被害人
    遭被告推倒致頭部撞及鐵製樓梯而死亡，應為被告所能預見。再被告之傷害行為
    導致被害人受傷死亡，本件被害人之死亡與被告之加害行為間，確實具有因果關
    係無訛。被告自應負傷害致人於死之罪責。本件事證明確，被告犯行，應堪認定
    。
二、核被告所為，係犯刑法第二百七十七條第二項前段之傷害致死罪。又本件係肇因
    於被告與被害人為工作交接事宜發生爭執，被告在遭被害人毆打腹部後，一時生
    氣，從後追逐被害人，並用手推被害人背部所致，與一般傷害致死案件，被害人
    死亡原因多因遭行為人持械惡意毆傷或以凶狠方式毆打被害人而造成之情形炯然
    有別，其犯罪情狀客觀上實足以引起一般人之同情，應值憫恕，倘以刑法第二百
    七十七條第二項之法定最低刑度量處，猶嫌過重，爰依刑法第五十九條規定減輕
    其刑。爰審酌被告犯罪之動機、手段、所生之危害、事後已與被害人家屬達成和
    解，有和解書一份在卷可參，及犯後之態度等一切情狀，量處如主文所示之刑，
    以示懲儆。
據上論斷，應依刑事訴訟法第二百九十九條第一項前段，刑法第二百七十七條第二項
前段、第五十九條，判決如主文。
本案經檢察官林英正到庭執行職務。
中      華      民      國    九十一    年      九      月     十八     日
                              臺灣花蓮地方法院刑事庭
                                  法  官  李  世  華
右正本證明與原本無異。
如對本判決不服，應於送達後十日內，向本院提出上訴狀。（應抄附繕本）告訴人或
被害人如對於本判決不服者，應具備理由請求檢察官上訴，其上訴期間之計算係以檢
察官收受判決正本之日期為準。
                                  法院書記官
中      華      民      國    九十一    年      九      月    二十三    日
附錄本判決論罪之法律條文：
刑法第二百七十七條：
傷害人之身體或健康者，處三年以下有期徒刑，拘役或一千元以下罰金。
犯前項之罪，因而致人於死者，處無期徒刑或七年以上有期徒刑，致重傷者，處三年
以上、十年以下有期徒刑。
